# 请教陈版，税额抵免的账务处理

提问人：gpqg 时间：2019-11-03 06:30:22
陈版，根据税法相关规定：税额抵免，是指企业购置并实际使用《环境保护专用设备企业所得税优惠目录（ 2017 年版）》《节能节水专用设备企业所得税优惠目录（ 2017 年版）》和《安全生产专用设备企业所得税优惠目录》规4341 、投资性房地产处置（公允价值模式）结转公允价值变动时是结转累计数，还是当年数目录定的环境保护、节能节水、安全生产等专用设备的，该专用设备的投资额的10% 可以从企业当年的应纳税额中抵免；当年不足抵免的，可以在以后 5个纳税年度结转抵免。
如果当年不考虑该项税收优惠时，当期所得税费用为 250 万元。
如果考虑该项税收优惠，税额可以抵免 300 万。
此时该如何进行账务处理呢？
借：递延所得税资产 50
贷：所得税费用（递延所得税费用） 50
税额抵免的 300 万是否应该计入其他收益呢？如果要计入，那么借方是什么呢？
借：？
贷：其他收益 300
谢谢陈版！

回答人：chenyiwei
根据《企业会计准则第 16 号——政府补助（ 2017 年修订）》第五条：“下列各项适用其他相关会计准则：......（二）所得税减免，适用《企业会计准则第18 号——所得税》。”
《企业会计准则第 18 号——所得税》第十五条：“企业对于能够结转以后年度的可抵扣亏损和税款抵减，应当以很可能获得用来抵扣可抵扣亏损和税款抵减的未来应纳税所得额为限，确认相应的递延所得税资产。”。
对于可以结转以后年度的所得税抵免，应根据上述规定，以很可能获得用来抵扣可抵扣亏损和税款抵减的未来应纳税所得额为限，确认相应的递延所得税资产，并贷记 “所得税费用——递延所得税费用”。不是作为其他收益。